臺灣新北地方法院三重簡易庭民事判決
　　　　　　　　　　　　　　　　　 110年度重建簡字第31號
　
原　　　告　許綾娟　
訴訟代理人　王阿蕉　
被　　　告　吳純美　




上列當事人間請求修復漏水等事件，於民國110 年9 月23日言詞
辯論終結，本院判決如下：
     主     文
一、被告應將坐落新北市○○區○○○路00巷00號3 樓房屋修復
    至不漏水狀態，修復方法為依社團法人新北市土木技師公會
    中華民國110 年8 月25日新北土技字第1100001863號鑑定報
    告書中第5 頁（二）及附件八所示修復項目、方法及費用（
    如附件）為修繕。
二、訴訟費用由被告負擔。
三、本判決原告得假執行；但被告如以新臺幣7 萬1,015 元為原
    告預供擔保後，得免為假執行。
    事實及理由
一、按訴狀送達後，原告不得將原訴變更或追加他訴，但請求之
    基礎事實同一者，不在此限；原告於判決確定前，得撤回訴
    之全部或一部，但被告已為本案之言詞辯論者，應得其同意
    ；民事訴訟法第255 條第1 項第2 款、第262 條第1 項定有
    明文。查本件原告起訴原起訴以黃峙淳、梁芳菊、吳純美為
    被告，並聲明為：請求判令被告等將坐落於房屋漏水予以修
    復，並賠償新臺幣10萬元；嗣於民國110 年9 月23日言詞辯
    論期日，撤回對被告黃峙淳、梁芳菊之起訴，經被告黃峙淳
    、梁芳菊當庭同意，並減縮聲明為：被告吳純美應將坐落新
    北市○○區○○○路00巷00號3 樓房屋依附件社團法人新北
    市土木技師公會中華民國110年8 月25日新北土技字第00000
    00000 號鑑定報告書中第5 頁（二）及附件八所示修復項目
    及方法予以修復至不漏水程度。有本院110 年9 月23日言詞
    辯論筆錄在卷可憑（本院卷二第36頁），經核於前開規定相
    符，應予准許。
二、原告起訴主張：
    原告係坐落新北市○○區○○○路00巷00號3 樓（下稱系爭
    房屋3 樓）之所有權人，被告吳純美係坐落新北市○○區○
    ○○路00巷00號4 樓（下稱系爭房屋4 樓）之所有權人，由
    於系爭房屋3 樓天花板漏水，致原告無法正常使用，原告通
    知被告出面處理，被告所找來之水電工人表示原告房屋漏水
    非被告所有房屋造成，而原告房屋漏水情形仍未有改善，無
    奈僅得依法起訴，並聲明如主文第一項所示。
三、被告吳純美則以：伊有請水電來看過3 次，被告的水管沒有
    問題，沒有找出漏水的原因，漏水不是伊造成的等語。並聲
    明：原告之訴駁回。
四、本院之判斷：
（一）關於「造成原告所有系爭房屋3樓之天花板漏水原因為何
      ？應由何人負擔漏水所生損害之責任？」部分：
      按各當事人就其所主張有利於己之事實，均應負舉證之責
      ，故一方已有適當之證明者，相對人欲否認其主張，即不
      得不更舉反證；又原告對於自己主張之事實已盡證明之責
      後，被告對其主張，如抗辯其不實並提出反對之主張者，
      則被告對其反對之主張，亦應負證明之責，此為舉證責任
      分擔之原則。本件原告就其所有系爭房屋3 樓之天花板因
      水造成損害之事實，業據其提出上開漏水照片為證，且聲
      請本院囑託新北市土木技師公會鑑定，經本院就「系爭房
      屋3 樓是否有漏水？如有，漏水原因為何？是否與被告所
      有之系爭房屋4 樓有關？其修復漏水之方法項目及費用為
      何？並鑑定系爭房屋3 樓因漏水所受損害之修復方法、項
      目及費用。」等事項，囑託該公會鑑定，就「漏水原因」
      之鑑定結論為：「1.查鑑定標的物新北市○○區○○○路
      00巷00號3 樓房屋臥室天花板確實有漏水情形。2.41號3
      樓房屋漏水原因：為確認鑑定標的物原告41號3 樓房屋臥
      室天花板漏水情形係否來自同址41號4 樓房屋或39號4 樓
      房屋浴室給排水管滲漏所致，於110 年7 月31日會勘時分
      別進行現場41號4 樓及39號4 樓浴室冷、熱給水及排水測
      試工作，並無發現原告41號3 樓房屋臥室天花板有漏水情
      形。因41號4 樓及41號5 樓同為被告吳純美所持有，39號
      4 樓及及39號5 樓房屋同為被告黃峙淳及梁芳菊所共同持
      有，在徵求被告及原告同意下，鑑定人再會同兩造於110
      年8 月14日下午2 時及110 年8 月15日上午10時30分赴現
      場進行41號5 樓及39號5 樓房屋漏水測試鑑定工作。當於
      110 年8 月14日進行現場41號5 樓房屋浴室排水測試工作
      時，發現41號3 樓房屋臥室天花板每隔約1-2 分鐘即有水
      持續滴落情形；另再於110 年8 月15日進行現場39號5 樓
      房屋浴室排水測試工作時，41號3 樓房屋臥室天花板並無
      漏水情形，鑑定人研判原告41號3 樓房屋臥室天花板漏水
      應是41號5 樓房屋浴室排水管滲漏所造成。3.於110 年7
      月31日會勘時分別進行現場41號4 樓及39號4 樓浴室冷、
      熱給水及排水測試工作，並無發現原告41號3 樓房屋臥室
      天花板有漏水情形，鑑定人研判造成41號3 樓房屋臥室天
      花板漏水原因不是來自同址41號4 樓或39號4 樓房屋。」
      等情，有該公會出具之系爭鑑定報告書在卷可按。據此可
      知，系爭房屋3 樓天花板漏水所生之損害，係因被告吳純
      美所有之系爭房屋5 樓（即41號5 樓）浴室排水管滲漏所
      致。被告吳純美雖辯稱系爭房屋5 樓是頂樓加蓋，其所有
      系爭房屋4 樓並沒有漏水，已經有請師傅修理並告知原告
      等云云，惟依鑑定報告針對系爭房屋4 樓浴室冷、熱給水
      及排水管以及5 樓浴室排水管逐一測試之結果，已確定系
      爭房屋3 樓漏水係因系爭房屋5 樓浴室排水管滲漏所致；
      又被告所請水電師傅所進行之修繕方式，是否能修復至不
      漏水程度，尚未可知，且兩造對於被告所提出之修繕方式
      ，亦無共識，故被告所辯上情，不足採信。
（二）關於「原告主張被告應將系爭房屋3 樓依附件社團法人新
      北市土木技師公會中華民國110 年8 月25日新北土技字第
      0000000000號鑑定報告書中第5 頁（二）及附件八所示修
      復項目及方法予以修復至不漏水程度，是否有據？」部分
      ：
      按因故意或過失，不法侵害他人之權利者，負損害賠償責
      任；又按負損害賠償責任者，除法律另有規定或契約另有
      訂定外，應回復他方損害發生前之原狀，民法第184 條第
      1 項前段、第213 條第1 項分別定有明文。再按專有部分
      、約定專用部分之修繕、管理、維護，由各該區分所有權
      人或約定專用部分之使用人為之，並負擔其費用，公寓大
      廈管理條例第10條第1 項亦有明文可參。承前所述，本件
      原告所有系爭房屋3 樓天花板因漏水所生損害之原因，既
      係因被告所有之系爭房屋5 樓浴室排水管滲漏所造成，顯
      然可認被告對房屋專有部分未盡管理維修責任，則原告基
      於所有權遭受侵害為由，請求被告應將其所有系爭房屋5
      樓漏水之原因予以修復，並修復原告所有系爭房屋3 樓之
      天花板乙節，自屬有據。又依系爭鑑定報告書之鑑定結果
      ，被告所應為之修復方法、修復項目均如前開鑑定報告書
      中第5 頁（二）及附件八所示，足見原告請求被告依該修
      復方法、項目及費用將系爭3 樓房屋修復至不漏水程度，
      並修復原告所有系爭房屋3 樓之天花板，亦屬有據。
（三）綜上所述，原告依侵權行為法律關係，請求如主文第1 項
      所示，為有理由，應予准許。
五、本件係就民事訴訟法第427 條第1 項適用簡易程序所為被告
    敗訴之判決，爰依同法第389 條第1 項第3 款規定依職權宣
    告假執行；併依同法第436 條第2 項準用同法第392 條第2
    項規定，依被告之聲請宣告被告預供擔保得免為假執行。
六、本件事證已臻明確，兩造其餘攻擊、防禦方法及舉證，經審
    酌後，認均不影響判決結果，無逐一論述之必要。
七、末按訴訟費用，由敗訴之當事人負擔，民事訴訟法第78條定
    有明文。本件被告既受全部敗訴之判決，即應負擔全部訴訟
    費用。雖被告辯稱原告曾於言詞辯論期日陳稱願意負擔鑑定
    費用，故鑑定費用不應由伊負擔等云云，惟依110 年4 月29
    日言詞辯論筆錄所載（本院卷一第78頁），原告僅係陳明願
    意先行負擔，而非願意負擔鑑定費用。又鑑定費用既屬訴訟
    費用之一部，依前揭規定，本件訴訟費用即應由敗訴之被告
    負擔，附此敘明。
中    華    民    國   110    年    10    月    14    日
                  臺灣新北地方法院三重簡易庭
                      法      官  王凱俐
以上正本係照原本作成。
如不服本判決，應於送達後20日內，向本院提出上訴狀並表明上
訴理由，如於本判決宣示後送達前提起上訴者，應於判決送達後
20日內補提上訴理由書（須附繕本）。
中    華    民    國   110    年    10    月    14    日
                      書  記  官  林穎慧